【裁判字號】    98,訴,3744
【裁判日期】    981210
【裁判案由】    毒品危害防制條例
【裁判全文】
臺灣臺中地方法院刑事判決              98年度訴字第3744號
公  訴  人  臺灣臺中地方法院檢察署檢察官
被      告  甲○○
                      樓
上列被告因毒品危害防制條例案件，經檢察官提起公訴（98年度
毒偵字第3762號），嗣因被告就被訴事實為有罪之陳述，經本院
告知簡式審判程序之意旨，並聽取公訴人、被告之意見後，本院
合議庭裁定由受命法官獨任依簡式審判程序審理，判決如下：
本院判決如下：
    主    文
甲○○施用第一級毒品，累犯，處有期徒刑捌月；又施用第二級
毒品，累犯，處有期徒刑肆月。應執行有期徒刑拾月。
    事  實
一、甲○○曾因施用毒品案件，經觀察、勒戒後，認有繼續施用
    毒品之傾向，再送強制戒治，嗣因認無繼續強制戒治之必要
    ，於民國94年10月18日釋放，並由臺灣臺中地方法院檢察署
    檢察官以94年度戒毒偵字第215號為不起訴處分確定。又前
    因違反槍砲彈藥刀械管制條例案件，經本院以95年度訴字第
    3078號判決，處有期徒刑1年10月確定，於97年6月14日假釋
    付保護管束期滿，假釋未經撤銷，其未執行之刑，以已執行
    論。詎仍不知悛改，復基於施用第一級、第二級毒品之犯意
    ，於上開強制戒治執行完畢釋放後5年內之98年8月25日18、
    19時許，在臺中市○區○○路之全一飯店內，分別施用第一
    級毒品海洛因及第二級毒品甲基安非他命各1次。嗣於98年8
    月27日17時30分許，在臺中市○區○○路與柳川西路口，因
    形跡可疑，為警盤查。經徵得其同意，在警局接受尿液檢驗
    ，結果呈毒品可待因、嗎啡、甲基安非他命陽性反應，始悉
    上情。
二、案經臺中市警察局第六分局報告臺灣臺中地方法院檢察署檢
    察官偵查起訴。
    理  由
一、本件係經被告於準備程序期日為有罪之陳述，而經本院合議
    庭裁定由受命法官獨任以簡式審判程序加以審理，則依據刑
    事訴訟法第273條之2、同法第159條第2項之規定，不適用傳
    聞法則有關限制證據能力之相關規定；並得依同法第310條
    之2之準用同法第454條之規定製作略式判決書，依法僅需記
    載犯罪事實、證據名稱及應適用之法條，並得以簡略方式為
    之，如認定之犯罪事實、證據及應適用之法條，與檢察官聲
    請簡易判決處刑書或起訴書之記載相同者，得引用之，合先
    敘明。
二、訊據被告甲○○對於上開施用第一級毒品海洛因、第二級毒
    品甲基安非他命之事實均坦承不諱，且被告於查獲後受檢之
    尿液經送檢驗結果，確呈海洛因經水解後之嗎啡陽性反應及
    甲基安非他命陽性反應，此有委託鑑驗尿液代號與真實姓名
    對照表、中山醫學大學附設醫院檢驗科藥物檢測中心尿液檢
    驗報告各1紙在卷可憑，是被告確實有施用第一級毒品海洛
    因與第二級毒品甲基安非他命之犯行，應可認定。而被告前
    已因施用毒品案件，經觀察、勒戒後，認有繼續施用毒品之
    傾向，再送強制戒治，因認無繼續戒治之必要，於94年10月
    18日釋放，並由臺灣臺中地方法院檢察署檢察官以94年度戒
    毒偵字第215號案件為不起訴處分，此有刑案資料查註記錄
    表、全國施用毒品案件紀錄表各1份附卷可認。本件被告於
    強制戒治執行完畢後，5年以內再犯上開施用第一級、第二
    級毒品之犯行，事證明確，自應依法論科。
三、查海洛因、甲基安非他命分別為查海洛因、甲基安非他命分
    別屬毒品危害防制條例第2條第2項第1款、第2款規定之第一
    級、第二級毒品。是核被告甲○○所為施用海洛因之行為，
    係犯毒品危害防制條例第10條第1項之施用第一級毒品罪；
    所為施用甲基安非他命之行為，係犯同條例第10條第2項之
    施用第二級毒品罪。其因施用第一級毒品海洛因、第二級毒
    品甲基安非他命因而非法持有第一級、第二級毒品之低度行
    為，應為施用之高度行為所吸收，不另論罪。再其所犯上開
    二罪，犯意各別、行為不同，應分論併罰。又被告有犯罪事
    實欄所列之有期徒刑執行完畢記錄，此有臺灣高等法院被告
    前案紀錄表在卷可稽，被告於受徒刑之執行完畢後，5年以
    內故意再犯本件有期徒刑以上之2罪，皆為累犯，均應依刑
    法第47條第1項規定加重其刑。本院審酌被告前已有施用毒
    品之不良素行，竟不知自我惕勵，而仍施用毒品，及本次施
    用毒品之種類、時間、方式，暨犯罪後尚能坦白犯行，且目
    前在臺中市維新醫院接受戒毒治療中等一切情狀，分別量處
    如主文所示之刑，並定其應執行之刑。
據上論斷，應依刑事訴訟法第299 條第1 項前段、第273 條之1
第1項前段，毒品危害防制條例第10條第1項、第2項，刑法第11
條前段、第47條第1項、第51條第5款，判決如主文。
本案經檢察官乙○○到庭執行職務
中    華    民    國    98    年    12    月    10    日
                  刑事第八庭    法  官  劉國賓
以上正本證明與原本無異。
如不服本判決應於收受判決後10日內向本院提出上訴書狀，並應
敘述具體理由；其未敘述上訴理由者，應於上訴期間屆滿後20日
內向本院補提理由書（均須按他造當事人之人數附繕本）「切勿
逕送上級法院」。
                                書記官  張隆成
中    華    民    國    98    年    12    月    10    日
附錄論罪科刑法條
毒品危害防制條例第10條
施用第一級毒品者，處 6 月以上 5 年以下有期徒刑。
施用第二級毒品者，處 3 年以下有期徒刑。


司法院資訊處製作；財團法人民間司法改革基金會備份。
